【裁判字號】    90,上易,600
【裁判日期】    900430
【裁判案由】    竊盜
【裁判全文】
臺灣高等法院高雄分院刑事判決                      九十年度上易字第六號
    上  訴  人
    即  被  告  甲○○
右上訴人因竊盜案件，不服臺灣屏東地方法院八十九年度易字第一七０九號中華民國
九十年二月十三日第一審判決（起訴案號：臺灣屏東地方法院檢察署八十九年度偵緝
字第二一七號），提起上訴，本院判決如左：
      主      文
上訴駁回。
      事實及理由
一、本案經本院審理結果，認第一審判決認事用法及量刑均無不當，應予維持，並引
    用第一審判決書記載之事實、證據及理由（如附件）。
二、訊據上訴人即被告矢口否認有竊盜犯行，辯稱：伊係做廢車買賣的，車號000
    －0000號小貨車係伊以新台幣一千元向他人所購買，伊不知道出售者之姓名
    云云。除引用原判決所載之理由外，另查，被告就上開小貨車之來源，於原審時
    供稱上開小貨車係陳錦順送給伊的（見原審卷第十頁），核與其在本院辯稱上開
    小貨車係伊以新台幣一千元向他人所購買的不相符合，且被告又未能提供出售者
    之姓名供本院傳訊查證，參以果上開小貨車來源合法正當，何需將其引擎號碼磨
    損？是被告上開辯稱，顯係卸責之詞，不足採信。原判決判處被告有期徒刑三月
    ，並諭知易科罰金之折算標準，其認事用法及量刑均無不當，應予維持，被告空
    言否認，並稱原審冤枉伊，為無理由，應予駁回。
三、又被告犯罪後，刑法第四十一條第一項規定已於中華民國九十年一月四日修正，
    同年月十日經總統公布施行，其修正後之規定為：「犯最重本刑為五年以下有期
    徒刑之刑之罪，而受六個月以下有期徒刑或拘役之宣告，因身體、教育、職業、
    家庭之關係或其他正當事由，執行顯有困難者，得以一元以上三元以下折算一日
    ，易科罰金。但確因不執行所宣告之刑，難收矯正之效，或難以維持法秩序者，
    不在此限。」是被告犯罪後法律已變更，應依刑法第二條第一項前段之規定，比
    較新舊法結果，以新修正後之刑法第四十一條第一項規定較有利於被告，自應適
    用新修正後之刑法第四十一條第一項規定諭知易科罰金之標準，併此明。
據上論結，應依刑事訴訟法第三百七十三條、第三百六十八條，判決如主文。
本案經檢察官郭振昌到庭執行職務。
中      華      民      國    九十      年      四      月    三  十    日
                              臺灣高等法院高雄分院刑事第二庭
                                  審判長法官  曾永宗
                                        法官  邱永貴
                                        法官  鄭月霞
右正本證明與原本無異。
不得上訴。
                                      書記官  唐奇燕
中    華    民    國      九十      年       五       月      二        日
附錄本判決論罪之法條全文
刑法第三百二十條第一項
意圖為自己或第三人不法之所有，而竊取他人之動產者，為竊盜罪，處五年以下有期
徒刑、拘役或五百元以下罰金。
                                                                        Ｆ


司法院資訊處製作；財團法人民間司法改革基金會備份。
